【裁判字號】    90,上訴,1662
【裁判日期】    901106
【裁判案由】    違反槍砲彈藥刀械管制條例等
【裁判全文】
臺灣高等法院臺中分院刑事判決                    九十年度上訴字第一六六二號
    上  訴  人
    即  被  告  甲○○
右上訴人因違反槍砲彈藥刀械管制條例案件，不服臺灣苗栗地方法院九十年度易字第
二九九號中華民國九十年八月一日第一審判決（起訴案號：臺灣苗栗地方法院檢察署
九十年度偵字第一四八二、一四八三號），提起上訴，本院判決如左：
    主      文
上訴駁回。
    事      實
一、甲○○前於民國（下同）八十六年間因違反麻醉藥品管理條例案件，經台灣彰化
    地方法院判處有期徒刑十月確定，於八十八年九月十三日因縮短刑期執行完畢。
    仍不悔改，於九十年三月十一日前後，在苗栗縣竹南鎮崎頂里十三鄰十三號之租
    屋處，未經許可，擅自以挫刀磨製刀刃，並焊接握柄，製成外型類於扁鑽之具有
    殺傷力刀械一把，遂置於其前揭租屋內，持用該把刀械資為採水果之用，嗣於同
    年三月十八日二十一時三十分時許，經警執行搜索前揭居所，而當場查獲前揭刀
    械乙把而偵悉上情。嗣甲○○於翌日（十九日）十一時許，經警將其解送至台灣
    苗栗地方法院檢察署（下稱地檢署）拘留室等候檢察官訊問期間，因地檢署法警
    乙○○命其提出證件及隨身物品，詎甲○○非但未予理會，並將手插入口袋，經
    法警乙○○予以糾正，竟因之心生不滿，明知法警乙○○係依法執行管理人犯職
    務之公務員，竟起犯意，當場對乙○○法警辱罵「幹你娘雞巴」（台語）之語，
    以此輕蔑穢語當場侮辱依法執行管理人犯職務之法警乙○○。
二、案經苗栗縣警察局竹南分局報請及乙○○訴請臺灣苗栗地方法院檢察署檢察官偵
    查起訴。
    理      由
一、訊據被告甲○○坦承有於上開時、地製造刀械之事實，並有前揭查獲之刀械一把
    扣案足資佐證。且上開刀械經送請苗栗縣警察局鑑驗結果，認屬公告查禁管制刀
    械，有該局九十年四月十六日（九十）苗警保字第四八二四０號函附卷可考。又
    訊據被告甲○○對於右揭時地有出言侮辱犯行供承不諱，惟辯稱伊並非針對乙○
    ○，而係人不舒服，才開口辱罵云云，惟查其辱罵情節，業據被害人乙○○指訴
    情節歷歷，並經證人即現場目睹經過之地檢署法警廖高偲、譚燕飛及證人即苗栗
    縣警察局竹南分局員警鐘權警於偵查中證述被告出言侮辱法警乙○○等情節在卷
    ，是本案事證明確，被告所辯應屬推諉而不可採，其犯行均堪以認定，應予依法
    論科。
二、核被告甲○○所為，係犯槍砲彈藥刀械管制條例第十四條第一項之製造刀械罪；
    及核其於法警依法執行職務時當場侮辱，所為係犯刑法第一百四十條第一項之侮
    辱公務員罪。被告所犯前開二罪，犯意各別，罪名互殊，應予分論併罪。又被告
    有如事實欄所載之前科，有臺灣高等法院檢察署刑案紀錄簡覆表一份在卷可稽，
    五年內再犯本件有期徒刑以上之罪，為累犯，均應依刑法第四十七條規定加重其
    刑。原審依槍砲彈藥刀械管制條例第十四條第一項，刑法第十一條前段、第一百
    四十條第一項、第四十七條、第四十一條第一項、第二項、第四十二條第二項、
    第五十一條第五款、第三十八條第一項第一款，罰金罰鍰提高標準條例第一條前
    段、第二條，現行法規所定貨幣單位折算新台幣條例第二條，審酌被告犯罪之動
    機、目的、手段，犯罪所生之危害、犯罪後到庭復部分否認犯行等一切情狀，各
    量處如原審判決主文所示之刑，並均為諭知易科罰金之折算標準及另就其製造刀
    械部分，併科之罰金為易服勞役之折算標準。並定其應執行刑及易科罰金、易服
    勞役之折算標準。扣案之刀械一把為違禁物，應依刑法第三十八條第一項第一款
    規定沒收，認事用法，核無不合，量刑亦妥適，被告上訴請求從輕量刑，其上訴
    為無理由，應予駁回。
三、據上論斷，應依刑事訴訟法第三百六十八條，判決如主文。
本案經檢察官王雪惠到庭執行職務。
中      華      民      國      九十    年      十一    月      六      日
                                臺灣高等法院臺中分院刑事第三庭
                                      審判長法  官  方  艤  駐
                                            法  官  廖  柏  基
                                            法  官  劉  連  星
右正本證明與原本無異。
不得上訴。
                                            書記官  顏  子  良
中      華      民      國      九十    年      十一    月      七      日
附錄：
槍砲彈藥刀械管制條例第十四條
未經許可，製造、販賣或運輸刀械者，處三年以下有期徒刑，併科新台幣一百萬元以
下罰金。
意圖供自己或他人犯罪之用，而犯前項之罪者，處六月以上五年以下有期徒刑，併科
新台幣三百萬元以下罰金。
未經許可，持有或意圖販賣而陳列刀械者，處一年以下有期徒刑、拘役或新台幣五十
萬元以下罰金。
第一項及第二項之未遂犯罰之。
刑法第一百四十條
於公務員依法執行職務時，當場侮辱，或對於其依法執行之職務公然侮辱者，處六月
以下有期徒刑、拘役或一百元以下罰金。
對於公署公然侮辱者亦同。
                                                                       Ａ


司法院資訊處製作；財團法人民間司法改革基金會備份。
